臺灣臺北地方法院小額民事判決
111年度北小字第2814號
原      告  佑易科技股份有限公司

法定代理人  謝照偉  

被      告  宏笙資產開發股份有限公司（原名宏笙營造股份有
            限公司）
法定代理人  楊穠逢  
訴訟代理人  朱奕福  
上列當事人間請求給付工程款事件，本院於中華民國111年7月13
日言詞辯論終結，判決如下︰
    主      文
被告應給付原告新臺幣陸萬伍仟柒佰伍拾伍元，及自民國一百一
十一年三月二十五日起至清償日止，按週年利率百分之五計算之
利息。
訴訟費用新臺幣壹仟元由被告負擔。
本判決得假執行。但被告以新臺幣陸萬伍仟柒佰伍拾伍元為原告
預供擔保，得免為假執行。
    事實及理由
一、按訴狀送達後，原告不得將原訴變更或追加他訴，但擴張或
    減縮應受判決事項之聲明者，不在此限，民事訴訟法第255
    條第1項第3款亦定有明文，查原告原起訴聲明為：被告應給
    付原告新臺幣（下同）66,255元，及自民國111年3月25日起
    至清償日止，按週年利率5%計算之利息行，有支付命令狀可
    稽(見本院111年度司促字第4828號卷第6頁，下稱支令卷)，
    嗣於訴訟中陳明代刻印章之500元不請求，有言詞辯論筆錄
    足憑（見本院卷第108頁），核其所為，係減縮應受判決事
    項之聲明，依上開規定，應予准許。
二、原告起訴主張：被告前於110年5月28日與原告就「八里狀元
    路監視器」等工程（下稱系爭承攬工程）簽署工程估價單，
    原告業已完成監視器等設備安裝、4G電信網路代辦申請等事
    項，約定報酬分別為59,600元及3,000元（均未稅），合計
    工程款金額為65,755元（含稅）。原告於110年6月7日完成
    監視器連線等事項，完工後並向被告確認監視器系統順利連
    線，功能運作正常，被告公司總經理亦確認完工，然被告對
    於原告提供報價單及請款資訊已讀不回，推諉拖欠，原告遂
    於111年3月18日委請律師以存證信函（下稱系爭存證信函）
    進行催告，促請被告應於文到後三日給付工程款，系爭存證
    信函已於同年月21日送達被告，惟迄今未獲置理，為此爰依
    兩造間之工程契約，提起本件訴訟等語，並聲明：被告應給
    付原告65,755元，及自111年3月25日起至清償日止，按週年
    利率5%計算之利息。
三、被告則以：雖然原告已經完成監視器裝設及代辦4G網路，但
    因為業主工地建設公司還沒有撥款，我們下游廠商沒有拿到
    款項，所以無法付款給原告等語，資為抗辯，並聲明：原告
    之訴駁回。
四、得心證之理由：
  ㈠按稱承攬者，謂當事人約定，一方為他方完成一定之工作，
    他方俟工作完成，給付報酬之契約；報酬，應於工作交付時
    給付之，無須交付者，應於工作完成時給付之，民法第490
    條第1項、第505條第1項分別定有明文。
  ㈡原告主張兩造於110年5月28日締結系爭承攬工程，原告已依
    約施作完成，惟被告尚有工程款65,755元尚未支付，業據其
    提出與所述相符之工程估價單（包含監視器安裝、4G電信網
    路代辦申請與設定）、兩造間LINE對話內容、系爭存證信函
    及收件回執為證（見支令卷第12-33頁），復為被告所不爭
    執，堪信為真實。原告既已完成系爭工程，被告即應給付工
    程款，故原告請求被告給付未付之工程款65,755元，洵屬有
    據。
  ㈢被告雖辯稱業主尚未撥款，故無法付款云云，然被告與業主
    間之契約關係，基於契約之相對性，尚不得拘束原告，被告
    自不得以業主未給付款項為由拒絕給付原告工程款，故被告
    所辯，並無理由。
  ㈣末按遲延之債務，以支付金錢為標的者，債權人得請求依法
    定利率計算之遲延利息；應付利息之債務，其利率未經約定
    ，亦無法律可據者，週年利率為百分之五；給付無確定期限
    者，債務人於債權人得請求給付時，經其催告而未為給付，
    自受催告時起，負遲延責任。其經債權人起訴而送達訴狀，
    或依督促程序送達支付命令，或為其他相類之行為者，與催
    告有同一之效力，民法第233條第1項前段、第203條、第229
    條第2項分別有明文規定。本件原告之請求，業已系爭存證
    信函催告被告於文到3日內給付，系爭存證信函已於111年3
    月21日送達被告，有送達回執在卷足憑（見支令卷第33頁）
    ，準此，原告請求給付自系爭存證信函送達後3日之翌日即1
    11年3月25日起至清償日止，按週年利率5%計算之利息，核
    無不合，併予准許。
五、綜上所述，原告據以提起本訴，請求被告給付65,755元，及
    自111年3月25日起至清償日止，按週年利率5%計算之利息，
    為有理由，應予准許。
六、本件係小額程序為被告敗訴之判決，依民事訴訟法第436條
    之20規定，應依職權宣告假執行，並依同法第392條第2項之
    規定，依聲請宣告被告預供擔保，得免為假執行。
七、本件事證已臻明確，兩造其餘攻擊防禦方法及證據，核與判
    決之結果，不生影響，爰不一一論列，併此敘明。
八、訴訟費用負擔之依據：民事訴訟法第78條。按適用小額訴訟
    程序事件法院為訴訟費用之裁判時，應確定其費用額，民事
    訴訟法第436條之19定有明文，爰確定本件訴訟費用額如主
    文第2項所示。
中　　華　　民　　國　　111 　年　　7 　　月　　26　　日
                  臺北簡易庭  法　官  葉藍鸚
訴訟費用計算書
項        目             金   額（新臺幣）        備  註
第一審裁判費   　 　　   1,000元
合　　　　計　　　       1,000元
附錄：
一、民事訴訟法第436條之24第2項：　　
　　對於小額程序之第一審裁判上訴或抗告，非以其違背法令為
    理由，不得為之。
二、民事訴訟法第436條之25：　　
　　上訴狀內應記載上訴理由，表明下列各款事項：
    ㈠原判決所違背之法令及其具體內容。
    ㈡依訴訟資料可認為原判決有違背法令之具體事實。
以上正本係照原本作成。
如不服本判決，須以違背法令為理由，應於判決送達後20日內向
本庭提出上訴狀（須按他造當事人之人數附繕本）。如委任律師
提起上訴者，應一併繳納上訴審裁判費。
中　　華　　民　　國　　111 　年　　7 　　月　　26　　日
                              書記官  翁嘉偉